台灣台中地方法院刑事判決　　　　　　　　　　　　九十一年度訴緝字第五五三號
　　公　訴　人　臺灣臺中地方法院檢察署檢察官
　　被　　　告　甲○○
右列被告因違反毒品危害防制條例案件，經檢察官提起公訴（八十九年度毒偵字第五
二八九號）及移送併辦（八十九年度毒偵字第五０三四號、九十年度毒偵字第三六三
六號），本院判決如左：
    主  文
甲○○連續施用第一級毒品，累犯，處有期徒刑壹年貳月；又連續施用第二級毒品，
累犯，處有期徒刑拾月；應執行有期徒刑壹年拾月。
    事  實
一、甲○○前於民國（下同）八十六年間，先後因違反麻醉藥品管理條例案件，經本
    院分別判處有期徒刑四月、五月確定，兩案接續執行，於八十六年十二月十六日
    執行完畢；又於八十七年間，分別因違反藥事法案件、妨害兵役案件、違反毒品
    危害防制條例案件，先後經臺灣臺北地方法院、本院及臺灣嘉義地方法院分別判
    處有期徒刑六月、八月、七月確定，三案接續執行，於八十九年十月十六日執行
    完畢，猶不知悔改；於八十七年間，因施用毒品案件，經依本院裁定送觀察、勒
    戒後，認無繼續施用毒品之傾向，由臺灣臺中地方法院檢察署檢察官於八十七年
    九月四日以八十七年度偵緝字第三八七號、八十七年度偵字第一八○四四號為不
    起訴處分確定；復於八十七年間，再因施用毒品案件，經依臺灣嘉義地方法院裁
    定送觀察、勒戒後，因認有繼續施用毒品傾向，而由臺灣嘉義地方法院檢察署檢
    察官於八十七年十二月七日以八十七年度偵字第六四五四號提起公訴並聲請強制
    戒治（提起公訴部分經臺灣嘉義地方法院判處有期徒刑七月確定，經與前開違反
    藥事法案件、妨害兵役案件接續執行，於八十九年十月十六日執行完畢），其強
    制戒治部分於八十八年十二月一日執行期滿。甲○○於前開案件執行完畢出監後
    ，又分別基於施用第一、二級毒品之概括犯意，自九十年一月上旬某日起至九十
    年六月十二日止，先後在其台中縣梧棲鎮○○路○段四八八號住處等處，連續施
    用第一級毒品海洛因及第二級毒品安非他命多次，經台灣台中地方法院檢察署檢
    察官以九十年度聲戒字第二七五號聲請強制戒治，並就其施用第一級毒品及第二
    級毒品之犯行，以九十年度偵字第一二二九號提起公訴，經本院以九十年度毒聲
    字第一三九六號裁定令入戒治處所施以強制戒治，及以九十年度訴字第七六六號
    分別判處有期徒刑一年、八月，並定應執行刑一年六月確定。嗣甲○○因戒治之
    成效經評定合格，無繼續戒治之必要，由本院以九十一年度毒聲字第三０七號裁
    定停止戒治，所餘戒治期間，付保護管束。詎甲○○於停止戒治付保護管束期間
    ，又分別基於施用第一、二級毒品之概括犯意，自九十一年三月二十日上午八時
    許起，至同年五月二十八日上午止，在其台中縣梧棲鎮○○路○段四八八號住處
    ，以將海洛因摻入香煙內，點燃香煙吸其煙霧之方式，約每天施用二次，連續施
    用第一級毒品海洛因多次；另將安非他命置於吸食器內、以火燒烤使生煙霧再以
    口鼻吸入之方式，約每天施用一次，連續施用第二級毒品安非他命多次。嗣先後
    於九十一年三月二十二日、同年四月九日及同年四月二十三日經台灣台中地方法
    院檢察署觀護人室採尿送驗結果，分別呈甲基安非他命類陽性反應及海洛因經人
    體代謝後之嗎啡陽性反應。
二、案經臺灣臺中地方法院檢察署觀護人室報告同署檢察官偵查起訴。
    理  由
一、訊據被告甲○○對於右揭連續施用第一級毒品海洛因及第二級毒品安非他命之犯
    行坦承不諱，且被告於停止戒治付保護管束期間，即在九十一年三月二十二日、
    同年四月九日及同年四月二十三日經台灣台中地方法院檢察署觀護人室採尿送驗
    結果，均確呈甲基安非他命陽性反應及海洛因經人體代謝後之嗎啡陽性反應，有
    詮昕科技股份有限公司出具之濫用藥物尿液檢驗報告三紙附卷足稽，罪證明確，
    被告犯行，洵堪認定。
二、核被告所為，係犯毒品危害防制條例第十條第一項之施用第一級毒品罪及同條第
    二項之施用第二級毒品罪。又被告前於八十七年間，因施用毒品案件，經依本院
    裁定送觀察、勒戒後，認無繼續施用毒品之傾向，由臺灣臺中地方法院檢察署檢
    察官於八十七年九月四日以八十七年度偵緝字第三八七號、八十七年度偵字第一
    八○四四號為不起訴處分確定；復於八十七年間，再因施用毒品案件，經依臺灣
    嘉義地方法院裁定送觀察、勒戒後，因認有繼續施用毒品傾向，而由臺灣嘉義地
    方法院檢察署檢察官於八十七年十二月七日以八十七年度偵字第六四五四號提起
    公訴並聲請強制戒治（提起公訴部分經臺灣嘉義地方法院判處有期徒刑七月確定
    ，經與前開違反藥事法案件、妨害兵役案件接續執行，於八十九年十月十六日執
    行完畢），其強制戒治部分於八十八年十二月一日執行期滿。甲○○於前開案件
    執行完畢出監後，又分別基於施用第一、二級毒品之概括犯意，自九十年一月上
    旬某日起至九十年六月十二日止，先後在其台中縣梧棲鎮○○路○段四八八號住
    處等處，連續施用第一級毒品海洛因及第二級毒品安非他命多次，經台灣台中地
    方法院檢察署檢察官以九十年度聲戒字第二七五號聲請強制戒治，並就施用第一
    級毒品及第二級毒品犯行以九十年度偵字第一二二九號提起公訴，經本院以九十
    年度毒聲字第一三九六號裁定令入戒治處所施以強制戒治，及以九十年度訴字第
    七六六號分別判處有期徒刑一年、八月，並定應執行刑一年六月確定，此有臺灣
    臺中地方法院檢察署刑案資料查註紀錄表及臺灣高等法院被告全國前案紀錄表各
    一份在卷可稽；而被告甲○○經本院裁定令入戒治處所施以強制戒治，經送戒治
    處所強制戒治，因屆滿三月，其成效經評定為合格，無繼續戒治之必要，而由本
    院以九十一年度毒聲字第三０七號裁定停止戒治，所餘戒治期間，付保護管束，
    亦有上開前科紀錄表在卷可稽，其再犯本件施用毒品之罪，係再犯毒品危害防制
    條例第十條之罪，不適用先行裁定送觀察、勒戒之規定，而應逕予論罪科刑，此
    觀毒品危害防制條例第二十條第三項前段規定自明。被告施用第一、二級毒品海
    洛因、安非他命前後持有海洛因、安非他命之低度行為各為施用之高度行為所吸
    收，均不另論罪。又被告分別先後多次施用毒品海洛因、安非他命，均時間緊接
    ，犯罪構成要件相同，且各係觸犯構成犯罪要件相同之罪名，顯分係基於概括犯
    意反覆為之，均為連續犯，應各依刑法第五十六條之規定論以一罪，並均加重其
    刑。公訴人雖僅就被告於九十一年三月二十二日或前三日內某時，曾有施用第一
    、二級毒品海洛因、安非他命各乙次之犯行部分提起公訴，惟被告先後多次施用
    第一、二級毒品海洛因、安非他命之犯行，既均構成連續犯，有裁判上一罪之關
    係，自均為起訴效力所及，復經函送併辦，本院自應併予審究，併此陳明。又被
    告前於八十六年間先後因違反麻醉藥品管理條例案件，經本院分別判處有期徒刑
    四月、五月確定，兩案接續執行，於八十六年十二月十六日執行完畢；又於八十
    七年間分別因違反藥事法案件、妨害兵役案件、違反毒品危害防制條例案件，先
    後經臺灣臺北地方法院、本院及臺灣嘉義地方法院判處有期徒刑六月、八月、七
    月確定，三案接續執行，於八十九年十月十六日執行完畢，有臺灣高等法院被告
    全國前案紀錄表、臺灣臺中地方法院檢察署刑案資料查註紀錄表在卷可按，其於
    有期徒刑執行完畢後，五年內再犯本件有期徒刑以上之罪，為累犯，就其所犯上
    開二罪均應依刑法第四十七條之規定，各遞加重其刑。再被告所犯前開二罪，犯
    意各別，行為互殊，犯罪構成要件不同，應分論併罰。爰審酌被告前有施用毒品
    之不良素行，於停止戒治付保護管束中，猶故態復萌，再施用毒品安非他命不輟
    ，無視於毒品對於自身健康之戕害及國家對於杜絕毒品犯罪之禁令，惡性非輕，
    然被告犯後尚知悔悟，坦承犯行等一切情狀，分別量處如主文所示之刑，並定其
    應執行刑。
據上論斷，應依刑事訴訟法第二百九十九條第一項前段，毒品危害防制條例第十條第
一項、第二項、第二十條第三項前段，刑法第十一條前段、第五十六條、第四十七條
、第五十一條第五款，判決如主文。
中      華      民      國    九十一    年     十一     月      一      日
                                臺灣臺中地方法院刑事第六庭
                          法  官  許  月  馨
右正本證明與原本無異。
如不服本判決，應於判決送達後十日內向本院提出上訴狀，上訴於臺灣高等法院臺中
分院( 須附繕本 )。
                                    書記官
中      華      民      國    九十一    年     十一     月      一      日
附錄論罪科刑法條毒品危害防制條例第十條：
施用第一級毒品者，處六月以上五年以下有期徒刑。
施用第二級毒品者，處三年以下有期徒刑。
